【裁判字號】    97,裁,4676
【裁判日期】    970930
【裁判案由】    公司法
【裁判全文】
最  高  行  政  法  院  裁  定
                                      97年度裁字第4676號
上  訴  人  甲○○
訴訟代理人  邱瑞元  律師
被 上訴 人  經濟部
代  表  人  乙○○
上列當事人間公司法事件，上訴人對於中華民國97年6月23日臺
北高等行政法院97年度簡字第82號判決，提起上訴，本院裁定如
下：
    主  文
上訴駁回。
上訴審訴訟費用由上訴人負擔。
    理  由
一、按對於適用簡易程序之裁判提起上訴，須經本院許可。前項
    許可，以訴訟事件所涉及之法律見解具有原則性者為限，行
    政訴訟法第235條定有明文。所謂法律見解具有原則性，係
    指該訴訟事件所涉及之法律問題意義重大，而有加以闡釋之
    必要而言。
二、本件上訴人對於高等行政法院適用簡易程序所為之判決，提
    起上訴，係以：公司法並無課以離職董事應命公司辦理董事
    變更登記之責，及離職董事應向被上訴人陳報事由之責，上
    訴人既已向勝山財務股份有限公司（下稱勝山公司）間表明
    終止擔任董事職務，勝山公司遲不選任新董事並為變更登記
    ，並非上訴人得以任何有效法律行為促使為之。又上訴人於
    終止與勝山公司間之委任關係後，即無能力代表勝山公司申
    報財務報表，亦無法直接或間接督促勝山公司履行此行政法
    上之義務，自不可能承擔未申報財務報表之故意或過失責任
    。原判決未本諸職權查明真相，亦未論述上訴人於法律上、
    事實上有無可能履行公司法第20條規定之行政法上義務與故
    意、過失之所在，即逕予認定上訴人有過失，顯有判決不備
    理由及違反行政罰法第7條第1項規定之違誤等語，為其論據
    。惟查，我國公司法係採公司登記制度，其主要乃基於登記
    制度具有明確及查證方便之優點，得藉由資訊揭露及公示原
    則，維護交易秩序；並公司法第12條復明文規定：「公司設
    立登記後，有應登記之事項而不登記，或已登記之事項有變
    更而不為變更之登記者，不得以其事項對抗第三人。」是依
    公司法第192條第4項及民法第549條第1項規定，股份有限公
    司董事於向公司為辭職之表示時，固無須公司同意，其與公
    司間之委任關係即已終止，然於其公司之董事登記尚未變更
    前，應認其對外應負之董事責任並非當然解消，是就上述公
    司法第20條規定之董事責任，其自仍負有注意義務等情，業
    經原審於判決理由內詳述。核其所陳上述理由，無非就其於
    原審為主張，並為原審所不採之事由再為爭執，無所涉及之
    法律見解具有原則性之情事。上訴人提起上訴，依首開規定
    及說明，不應許可，其上訴難謂合法，應予駁回。
三、據上論結，本件上訴為不合法，依行政訴訟法第249條第1項
    前段、第104條、民事訴訟法第95條、第78條，裁定如主文
    。
中    華    民    國    97    年    9     月    30    日
                    最高行政法院第六庭
                        審判長法官  吳  明  鴻
                              法官  黃  本  仁
                              法官  林  茂  權
                              法官  侯  東  昇
                              法官  黃  秋  鴻
以  上  正  本  證  明  與  原  本  無  異
中    華    民    國    97    年    10    月    1     日
                              書記官  郭  育  玎


司法院資訊處製作；財團法人民間司法改革基金會備份。
